【裁判字號】    95,訴,4053
【裁判日期】    951130
【裁判案由】    毒品危害防制條例
【裁判全文】
臺灣高雄地方法院刑事判決              95年度訴字第4053號
公  訴  人  臺灣高雄地方法院檢察署檢察官
被      告  甲○○
上列被告因毒品危害防制條例案件，經檢察官提起公訴（95年度
毒偵字第7522號），本院合議庭裁定由受命法官獨任進行簡式審
判程序，判決如下：
    主  文
甲○○施用第一級毒品，累犯，處有期徒刑玖月。又施用第二級
毒品，累犯，處有期徒刑伍月。應執行有期徒刑壹年壹月。
    事  實
一、甲○○前於民國89年間因施用毒品案件，經本院以89年度毒
    聲字第4220號裁定送勒戒所觀察、勒戒後，認有繼續施用傾
    向，經本院以89年度毒聲字第5772號裁定令入戒治處所施以
    強制戒治，於戒治滿3 月後，成績經評定為合格，於89年12
    月29日經本院以89年度毒聲字第10095 號裁定停止戒治並付
    保護管束，嗣因故經本院以90年度毒聲字第3096號裁定撤銷
    上開停止戒治，再度令入戒治處所施以強制戒治，並92年4
    月3 日強治戒治期滿執行完畢而釋放，該部分施用毒品犯行
    則經臺灣高雄地方法院檢察署檢察官於92年4 月9 日，以92
    年度戒毒偵字第322 號為不起訴處分確定。又其於93年間再
    度因施用毒品案件，經本院於93年9 月23日，以93年度訴字
    第764 號判處有期徒刑10月確定，於94年10月11日縮短刑期
    執行完畢。詎猶不知悔改，於前揭強制戒治執行完畢釋放後
    5 年內，復基於施用第一級毒品之犯意，於95年7 月24日9
    時許，在其位於高雄縣大寮鄉○○村○○路617 巷17號之住
    處內，以將海洛因摻入香煙點燃吸食產生煙霧之方式，施用
    第一級毒品海洛因1 次；另基於施用第二級毒品之犯意，於
    上揭時間施用海洛因1 次完畢後，在上揭住處內，復以將甲
    基安非他命置於鋁箔紙上點燃吸食產生煙霧之方式，施用第
    二級毒品甲基安非他命1 次。嗣於95年7 月27日15時10分許
    ，因甲○○為毒品案件列管人口，經警通知其前往高雄縣政
    府警察局鳳山分局採尿送驗，始悉上情。
二、案經高雄縣政府警察局林園分局報告臺灣高雄地方法院檢察
    署檢察官偵查起訴。
    理  由
一、本件被告甲○○所犯係死刑、無期徒刑、最輕本刑為3 年以
    上有期徒刑以外之罪，其於準備程序中就被訴事實為有罪之
    陳述，經法官告知簡式審判程序之旨，並聽取公訴人、被告
    之意見後，本院合議庭認為適宜而裁定由受命法官獨任進行
    簡式審判程序，先予敘明。
二、上開犯罪事實，業據被告於本院審理時坦承不諱，且被告經
    警通知到場所採集之尿液，經送長榮大學先以酵素免疫分析
    法初步檢驗，復以氣相層析質譜儀法確認檢驗之結果，均呈
    現海洛因代謝物嗎啡及甲基安非他命陽性反應等情，有該校
    於95年8 月10日所出具之確認報告及列管毒品人口尿液檢體
    採集送驗紀錄表各1 份在卷足憑，足見被告自白，核與事實
    相符，應堪採為認事之基礎。查被告曾於93年9 月24日起至
    95 年1月19日止，有以每隔5 至6 天吸食1 次之頻率，連續
    施用海洛因多次之犯行，雖經臺灣臺東地方法院於95年8 月
    9 日以95年度訴字第76號判處有期徒刑1 年，經被告上訴後
    於95年9 月19日撤回上訴而告確定，此固有該判決書（見本
    院卷第13頁至第15頁）及臺灣高等法院被告前案紀錄表各乙
    份在卷可憑，然其於本院審理時供稱：該案犯行後，其有戒
    除毒癮一段期間，直至95年7 月初因失業心情低落，始再施
    用海洛因及甲基安非他命等語明確（見本院審理卷第28頁）
    ，是被告本案犯行與前案尚不生集合犯之包括一罪關係，本
    院自得予以審理。從而，本案事證明確，被告犯行，堪予認
    定。又被告前因施用毒品案件，有如事實欄所載經觀察、勒
    戒及強制戒治執行完畢釋放等情，有卷附臺灣高等法院被告
    前案紀錄表1 份可佐，其於強制戒治執行完畢釋放後，5 年
    內再犯本件施用第一、二級毒品之罪，自應依法論科。
三、按海洛因及甲基安非他命為毒品危害防制條例第2 條第2 項
    所定之第一、二級毒品，是核被告所為，係犯毒品危害防制
    條例第10條第1 項、第2 項之施用第一、二級毒品罪。其為
    施用而分別持有海洛因、甲基安非他命之低度行為，俱應為
    施用之高度行為所吸收，均不另論罪。被告所犯上開2 罪間
    ，犯意各別，構成要件互殊，應予分論併罰。查被告前於93
    年間因施用毒品案件，經本院於93年9 月23日，以93年度訴
    字第764 號判處有期徒刑10月確定，並於94年10月11縮短刑
    期執行完畢，此有臺灣高等法院被告前案紀錄表乙份在卷可
    憑，其受有期徒刑執行完畢後，5 年內故意再犯本件最重本
    刑為有期徒刑以上之罪，為累犯，應依刑法第47條第1 項規
    定，加重其刑。爰審酌被告前因施用毒品犯行，業經觀察、
    勒戒及強制戒治後，猶再施用毒品不輟，顯見其毒癮非淺，
    施用毒品除戕害自身健康外，對社會秩序亦產生不良影響，
    並考量本件被告施用毒品之時間、頻率，以及其犯後坦承犯
    行，尚知悔悟等一切情狀，分別量處如主文所示之刑，併定
    其應執行之刑，以資懲儆。
據上論斷，應依刑事訴訟法第273 條之1 第1 項、第299 條第1
項前段，毒品危害防制條例第10條第1 項、第2 項，第11條前段
、第47條第1 項、第51條第5 款，判決如主文。
本案經檢察官乙○○到庭執行職務。
中    華    民    國    95    年    11    月    30    日
                  刑事第十二庭  法  官  林書慧
以上正本證明與原本無異。
如不服本判決，應於判決送達後10日內，向本院提出上訴狀。
中    華    民    國    95    年    11    月    30    日
                                書記官  鍾錦祥
附錄本件論罪科刑法條：
毒品危害防制條例第10條
施用第一級毒品者，處6月以上5年以下有期徒刑。
施用第二級毒品者，處3年以下有期徒刑。


司法院資訊處製作；財團法人民間司法改革基金會備份。
